# 委托经营

提问人：taoyi4408 时间：2015-11-13 21:12:14
请问版主，甲公司的全资子公司委托甲公司的股东经营，假设依据协议判断，甲公司失去对子公司的控制权，具有重大影响，该投资按照权益法进行后续计量吗？如协议约定税后净利相当于子公司注册资本的10%部分归甲公司，其余归经营方，税后净利不足注册资本的10%，经营方补足，仅依据该条款能判断为甲公司丧失控制权吗？谢谢！

回答人：chenyiwei
需根据具体情况判断该股东是否为甲公司的代理人。一般情况下如果“协议约定税后净利相当于子公司注册资本的10%部分归甲公司，其余归经营方，税后净利不足注册资本的10%，经营方补足”，则丧失控制权的可能性是较大的。但这种情况下很难说甲公司保留了重大影响。